# **ANWAR FUAD**

+62-89524173746 I <u>anwarfuad0987@gmail.com</u> I <u>linkedin.com/in/anwarfuad231</u> I Desa Adiwerna Rt 017 Rw 006 Kecamatan Adiwerna Kabupaten Tegal Jawa tengah 52194

#### TENTANG SAYA

Saya adalah lulusan D3 Teknik Komputer dari Politeknik Harapan Bersama dengan IPK 3.59. Saya memiliki minat yang kuat dalam pengembangan sistem informasi dan manajemen data, serta berpengalaman dalam menggunakan berbagai tools seperti PHP Native, QGIS, dan Microsoft Office. Saya juga memiliki kemampuan kolaborasi tim yang baik dan selalu berusaha untuk terus belajar dan berkembang dalam bidang teknologi informasi.

#### **PENDIDIKAN**

Politeknik Harapan Bersama | D3 Teknik Komputer | IPK: 3.59

2022 - 2024

Smk Negeri 02 Slawi | Jurusan Teknik Kendaraan Ringan

2017 - 2020

## PENGALAMAN KERJA

## STAFF GUDANG | CV. GUNA JAYA

Agustus 2021 – Maret 2022

- Mengelola data stok barang menggunakan sistem berbasis komputer.
- Membuat laporan penjualan dan pembelian dengan Ms. Excel.
- Menyelesaikan troubleshooting perangkat komputer.
- Mengembangkan website sederhana untuk pengelolaan stok barang.

# MAGANG | KANTOR BADAN PUSAT STATISTIK KOTA TEGAL (BPS)

Desember 2022 – Februari 2023

- Membangun sistem informasi absensi mahasiswa magang menggunakan PHP Native.
- Melakukan entry data dalam program Regsosek 2022-2023.
- Mengelola aplikasi inventory BPS Tegal.
- Menggunakan QGIS untuk pemetaan georeferensi,

#### **KEAHLIAN**

- Manajemen Data: Entry data, analisis, dan pelaporan.
- Pengembangan Sistem Informasi: PHP Native, QGIS, ChatGpt, dan Inventory Systems.
- Software Office: Microsoft Excel, Word, dan PowerPoint.
- Kolaborasi Tim: Berpengalaman bekerja dalam lingkungan tim yang dinamis.

## **SERTIFIKAT**

MICROSOFT OFFICE CERTIFIED FUNDAMENTALS | AI BASICS | PYTHON PROGRAMING BASICS | TOEFL | JUNIOR KOMPUTER MUDA